臺灣高雄地方法院刑事判決　　　　　　　　　　　　九十二年度訴字第二四二六號
　　公　訴　人　臺灣高雄地方法院檢察署檢察官
　　被　　　告　甲○○
右列被告因毒品危害防制條例案件，經檢察官提起公訴（九十二年度毒偵字第五一三
二號、第五一六二號），被告於本院準備程序進行中，就被訴事實為有罪之陳述，經
本院告知簡式審判程序意旨，並聽取公訴人及被告之意見後，本院合議庭裁定依簡式
審判程序審理，判決如左：
    主  文
甲○○連續施用第一級毒品，處有期徒刑柒月。
    事  實
一、甲○○前於民國八十八年間因施用毒品案件，經本院以八十八年度毒聲字第九九
    ０號裁定送觀察、勒戒後，認無繼續施用毒品之傾向，由臺灣高雄地方法院檢察
    署檢察官於八十八年三月十日以八十八年度偵字第三一０八號為不起訴處分確定
    （一犯）。復於九十一年間因施用毒品案件，經本院於九十一年六月十七日以九
    十一年毒聲字第三二八○號裁定送觀察勒戒後，經評定有繼續施用毒品傾向，再
    經本院於九十一年九月五日以九十一年度毒聲字第五七一○號裁定令入戒治處所
    強制戒治，檢察官並就該次犯行提起公訴，經本院於九十一年十二月九日以九十
    一年訴字第二七六七號刑事判決判處有期徒刑八月確定（二犯，尚未執行完畢）
    。詎仍不知悔改，明知海洛因為毒品危害防制條例第二條第二項第一款規定之第
    一級毒品，不得非法持有、施用，竟基於施用第一級毒品海洛因之概括犯意，自
    九十二年七月二十二日至九十二年七月三十一日止，在高雄縣鳳山市○○路一二
    六號十二樓住處，及吸食摻有海洛因粉末香煙之方式，施用第一級毒品海洛因多
    次。嗣分別於九十二年七月二十二日下午三時二十二分及同年月三十一日下午三
    時四十三分，在臺灣高雄地方法院檢察署觀護人室接受採尿送驗後查獲上情。
二、案經臺灣高雄地方法院檢察署檢察官自動檢舉偵查起訴。
    理  由
一、本件被告甲○○所犯係死刑、無期徒刑、最輕本刑為三年以上有期徒刑以外之罪
    ，其於準備程序中就被訴事實為有罪之陳述，經法官告知簡式審判程序之旨，並
    聽取公訴人、被告之意見後，本院合議庭認為適宜由受命法官獨任進行簡式審判
    程序，裁定由受命法官獨任進行簡式審判程序，合先敘明。
二、右揭犯罪事實，業據被告甲○○於本院審理中坦承不諱，被告於臺灣高雄地方法
    院檢察署觀護人室所採集之尿液，經送驗結果，呈嗎啡陽性反應，有台灣檢驗科
    技股份有限公司九十二年八月六日編號ＫＺ000000000000號、九十
    二年八月十五日編號ＫＺ000000000000號濫用藥物尿液檢驗報告各
    一份附卷可稽。被告前揭自白與事實相符，自可採為認定事實之證據，被告右揭
    施用第一級毒品海洛因之犯行，堪以認定。再查，被告前於八十八年間因施用毒
    品案件，經本院以八十八年度毒聲字第九九０號裁定送觀察、勒戒後，認無繼續
    施用毒品之傾向，由臺灣高雄地方法院檢察署檢察官於八十八年三月十日以八十
    八年度偵字第三一０八號為不起訴處分確定（一犯），復於九十一年間因施用毒
    品案件，經本院於九十一年六月十七日以九十一年毒聲字第三二八○號裁定送觀
    察勒戒後，經評定有繼續施用毒品傾向，再經本院於九十一年九月五日以九十一
    年度毒聲字第五七一○號裁定令入戒治處所強制戒治，檢察官並就該次犯行提起
    公訴，經本院於九十一年十二月九日以九十一年訴字第二七六七號刑事判決判處
    有期徒刑八月確定（二犯）等事實，有該不起訴處分書、臺灣高等法院被告全國
    前案紀錄表及臺灣高雄地方法院檢察署刑案資料查註紀錄表各一份在卷可稽，其
    於前開不起訴處分確定後五年內三犯毒品危害防制條例第十條第一項之罪，事證
    明確，應依法論罪科刑。
三、查海洛因、安非他命分別係毒品危害防制條例第二條第二項第一款、第二款所稱
    之第一、二級毒品，均不得持有、施用。次按毒品危害防制條例業於九十二年六
    月六日修正通過，同年七月九日以華總一義字第０九二００一二一九三０號總統
    令公布，該條例第三十六條規定自公布後六個月施行，即自九十三年一月九日起
    施行，本次修法目的係鑑於初犯施用毒品行為，經觀察、勒戒後，無繼續施用毒
    品傾向，經不起訴處分者，五年內再犯率甚高，原據以實施之觀察、勒戒既已無
    法收其實效，故不再施以觀察、勒戒或強制戒治之保安處分，逕施以徒刑之刑事
    處遇程序。本件被告三犯施用第一級毒品海洛因，不論依修正前或修正後之毒品
    危害防制條例規定，均應由檢察官提起公訴。查被告三犯施用海洛因行為，核係
    犯毒品危害防制條例第十條第一項之施用第一級毒品罪。被告先後多次施用第一
    級毒品之犯行，時間緊接，所犯罪名相同，顯係出於概括之犯意為之，為連續犯
    ，爰依刑法第五十六條之規定以一罪論，並加重其刑。其持有海洛因之低度行為
    ，應為施用之高度行為所吸收，不另論罪。審酌被告於毒品危害防制條例施行後
    復因施用毒品，經勒戒、觀察，由檢察官為不起訴處分確定後，仍未戒絕毒品，
    三犯相同之罪，顯見其戒毒悔改之意，有再入監矯治必要，並念其施用毒品乃自
    戕一己之身體健康，尚未害及他人，且其犯後已坦承犯行，態度良好等一切情狀
    ，量處如主文所示之刑。
據上論斷，應依刑事訴訟法第二百七十三條之一第一項、第二百九十九條第一項前段
，毒品危害防制條例第十條第一項、第二十三條第二項，刑法第十一條前段、第五十
六條，判決如主文。
本案經檢察官乙○○到庭執行職務。
中      華      民      國    九十三    年      四      月    二十三    日
                                  臺灣高雄地方法院刑事庭
                                      法  官    涂裕洪
右正本證明與原本無異。
如不服本判決，應於判決送達後十日內，向本院提出上訴狀。
                                      書記官  賴佳慧
中    華    民    國      九十三     年      四     月      二十六      日
附錄本判決論罪法條：
毒品危害防制條例第十條
施用第一級毒品者，處六月以上五年以下有期徒刑。
